【裁判字號】    90,易,3386
【裁判日期】    901129
【裁判案由】    竊盜
【裁判全文】
臺灣板橋地方法院刑事判決                          九十年度易字第三三八六號
    公  訴  人  臺灣板橋地方法院檢察署檢察官
    被      告  甲○○
右列被告因竊盜案件，經檢察官提起公訴（九十年度偵緝字第八０九號），本院判決
如左：
    主    文
甲○○無罪。
    理    由
一、公訴意旨略以：被告甲○○意圖為自己不法所有，於民國（下同）八十九年十二
    月二十七日下午十時十五分許，在台北縣中和市○○路與景新街口，趁計程車司
    機乙○○下車小便而疏未注意之際，竊取乙○○所有置於車內前座外套口袋中之
    現金新台幣（下同）三萬五千元，嗣乙○○搭載甲○○到達台北縣中和市○○街
    郵局前，由甲○○自行進入該郵局辦事，隨即不知去向，經乙○○檢視口袋內之
    金錢，發現其內現金早已不翼而飛，始查知上情，因被告涉犯刑法第三百二十條
    第一項之竊盜罪嫌云云。
二、按犯罪事實應依證據認定之，無證據不得推定其犯罪事實，又不能證明被告犯罪
    者，應諭知無罪之判決，刑事訴訟法第一百五十四條、第三百零一條第一項分別
    定有明文。又按在訴訟上用以證明事實之證據，須於通常一般人均不致有所懷疑
    而得確其為真實之程度者，始得據以為有罪之認定，倘其證明尚未達到此程度，
    而有合理之懷疑存在，致無從為有罪之確信時，即應為之無罪判決，有最高法院
    七十六年台上字第四九八七號判例可資參照。本件公訴意旨認被告涉有竊盜犯行
    ，無非以告訴人之指述、被告辯詞反覆及法務部調查局對被告有無行竊本案進行
    測謊結果，顯示被告有說謊等情為其論據。
三、訊據被告堅決否認有何竊盜犯行，辯稱：案發當天伊要告訴人載伊去打牌，因伊
    身上有一萬九千元的零錢，所以先就到郵局將這些零錢存入，再提領一萬六千元
    的大鈔出來，之後再回到告訴人車上，由告訴人載伊去打牌，伊打到最後把伊帶
    去的錢輸光了，還向告訴人朋友借了三萬二來玩牌，後來告訴人有幫他朋友向伊
    要這筆賭債，有一次還在伊酒醉意識不清時打電話給伊催討賭債，之前他呈給檢
    察官的錄音帶內容談的就是賭債的事，伊絕對沒有偷他的錢等語。查：（一）告
    訴人曾載被告至告訴人友人處打牌，被告輸錢後向告訴人友人借支三萬二千元，
    並由告訴人擔任保證人，嗣該筆借款則由告訴人替被告先行代償等情，雖被告與
    告訴人雙方對事發時間有所爭執，但渠等二人對告訴人曾替被告代償三萬二千元
    之事實則均不否認，又被告於案發當天確至郵局存入一萬九千元後，再提領一萬
    六千元，此有被告所有第一三八三八一ˍ八帳號郵政存簿儲金每日活動戶存提詳
    情表一紙附卷可稽，已難認被告所辯有何不實之處。（二）又告訴人固堅稱其所
    有三萬五千元遭竊云云，然經訊之告訴人有關金錢來源及當天欲如運用等細節，
    則陳稱：「我平常就會有帶幾萬元習慣，以付一些雜支」、「要繳勞、健保及互
    助會的錢」、「（後來錢被偷了是否有再領錢支付？）沒有，事後我再跟我大哥
    借錢支付勞、健保費，互助會的錢是由我太太事後再去支付」云云，而參酌告訴
    人係以開計程車為業，三萬二千元對其而言，金額應非小數，且依目前一般人均
    將現金存入金融機構，有需要時才會提領使用之常情，告訴人豈會無法明確陳述
    案發當日所有之三萬二千元來源，僅以平日即有隨身攜帶數萬元之習慣一語概之
    ，是告訴人指稱其所有三萬五千元遭竊之事實，並無其他證據以資佐證。（三）
    末按測謊之鑑驗，係受測人對相關事項之詢答，對應其神經、呼吸、心跳等反應
    而判斷，其鑑驗結果有時亦因受測人之生理、心理因素而受影響，測謊鑑驗之結
    果既會受到受測人之生理、心理因素而受影響，且人的行為、思想又無法量化，
    則測謊自不能如物理、化學試驗般獲得絕對之正確性，測謊之結果應係有其他可
    資信賴之積極或消極證據存在之情形下，作為補強證據證明力參考之用，而非可
    作為判斷事實之唯一及絕對之憑證。是被告之測謊測試未獲通過，至多僅能作為
    其所述非實之參考，不能據以推測被告犯罪事實之存在。（四）綜上所述，本院
    復查無其他客觀具體證據足以證明被告涉有竊盜犯行，已如前述，尚難僅憑上引
    之測謊鑑定結果遽為認定被告有如公訴人所指之犯行，是應不能證明被告有何犯
    罪，依首開規定及最高法院判例所示意旨，應為被告無罪之諭知。
據上論斷，應依刑事訴訟法第三百一條第一項判決如主文。
本案經檢察官顏世翠到庭執行職務。
中      華      民      國      九十      年      十一    月  二十九    日
                                  臺灣板橋地方法院刑事第二庭
                                          法  官  古  秋  菊
右正本證明與原本無異。
如不服本判決，應於判決送達後十日內，向本院提出上訴狀。
                                          書記官  蕭  詩  穎
中      華      民      國      九十      年     十一     月   二十九   日


司法院資訊處製作；財團法人民間司法改革基金會備份。
